# 求助

提问人：中诚羊 zkj 时间：2014-12-30 14:45:18
我县一投资开发公司根据政府决定，购置了五千年文博园景区内三个广场，价值 1 亿，作为县城市民活动场所，属公益设施，但土地使用权仍属于该景区所有，请问该广场作为什么资产核算？

回答人：chenyiwei
该笔投资，今后将用何种方式收回？这种自身不能产生现金流量的公益性基础设施是不能确认为企业的资产的。